【裁判字號】    97,上訴,2104
【裁判日期】    970904
【裁判案由】    違反毒品危害防制條例
【裁判全文】
臺灣高等法院臺中分院刑事判決        97年度上訴字第2104號
上  訴  人
即  被  告  甲○○
上列上訴人因違反毒品危害防制條例案件，不服臺灣臺中地方法
院九十七年度訴字第二三五０號中華民國九十七年七月二十一日
第一審判決（起訴案號：臺灣臺中地方法院檢察署九十七年度毒
偵字第二０一三號），提起上訴，本院判決如下：
    主  文
上訴駁回。
    理  由
一、按「不服地方法院之第一審判決而上訴者，應向管轄第二審
    之高等法院為之。上訴書狀應敘述具體理由。上訴書狀未敘
    述上訴理由者，應於上訴期間屆滿後二十日內補提理由書於
    原審法院。逾期未補提者，原審法院應定期間先命補正。」
    、「第二審法院認為上訴書狀未敘述理由或上訴有第三百六
    十二條前段之情形者，應以判決駁回之。」刑事訴訟法第三
    百六十一條、第三百六十七條前段分別定有明文。又同法第
    三百七十二條規定：「第三百六十七條之判決及對於原審諭
    知管轄錯誤、免訴或不受理之判決上訴時，第二審法院認其
    為無理由而駁回上訴，或認為有理由而發回該案件之判決，
    得不經言詞辯論為之。」。
二、依刑事訴訟法第三百五十條、第三百六十一條、第三百六十
    二條、第三百六十七條規定，不服地方法院之第一審判決而
    上訴者，須提出上訴書狀，並應敘述具體理由，為上訴必備
    之程式；其所提出之書狀未敘述上訴理由，或僅曾以言詞陳
    述上訴理由者，均應於上訴期間屆滿後二十日內補提理由書
    於第一審法院。第一審法院經形式審查，認逾期未補提上訴
    理由者，應定期間先命補正；逾期未補正者，為上訴不合法
    律上之程式，應以裁定駁回。倘已提出上訴理由，但所提非
    屬具體理由者，則由第二審法院以上訴不合法律上之程式，
    判決駁回。而所謂具體理由，必係依據卷內既有訴訟資料或
    提出新事證，指摘或表明第一審判決有何採證認事、用法或
    量刑等足以影響判決本旨之不當或違法，而構成應予撤銷之
    具體事由，始克當之（例如：依憑證據法則具體指出所採證
    據何以不具證據能力，或依憑卷證資料，明確指出所為證據
    證明力之判斷如何違背經驗、論理法則）；倘僅泛言原判決
    認定事實錯誤、違背法令、量刑失之過重或輕縱，而未依上
    揭意旨指出具體事由，或形式上雖已指出具體事由，然該事
    由縱使屬實，亦不足以認為原判決有何不當或違法者（例如
    ：對不具有調查必要性之證據，法院未依聲請調查亦未說明
    理由，或援用證據不當，但除去該證據仍應為同一事實之認
    定），皆難謂係具體理由，俾與第二審上訴制度旨在請求第
    二審法院撤銷、變更第一審不當或違法之判決，以實現個案
    救濟之立法目的相契合，並節制濫行上訴（最高法院九十七
    年度臺上字第八九二號判決意旨可資參照）。
三、經查，本案上訴人即被告甲○○（下稱被告）不服原審判決
    提起上訴，其上訴狀所載理由，係以：被告對於犯罪事實，
    坦承不諱，並深感悔悟，願面對法律責罰，但被告未曾受緩
    起訴處分，亦未曾參與美沙冬療法之減害計劃，請能給予被
    告一次機會，接受美沙冬治療而為緩起訴處分，又被告現任
    職看護工作，案發後即前往童綜合醫院接受治療，採尿檢驗
    結果均呈陰性反應，可認被告已擺脫毒癮之荼毒，且家庭生
    活僅靠被告收入方渡日，希望能讓被告持續目前之平靜生活
    等語。被告上訴理由雖就原審判決之量刑表示意見，但其上
    訴狀並未依據卷內既有訴訟資料或提出新事證，指摘或表明
    第一審判決有何採證認事、用法或量刑等足以影響判決本旨
    之不當或違法，而構成應予撤銷之具體事由。而被告上訴意
    旨所提及之減害計劃，係檢察官依據刑事訴訟法第二百五十
    三條之二第一項第六款之規定，於其為緩起訴處分時，命被
    告於一定期間內完成戒癮治療，此依同法第二百五十三條之
    一第一項規定，係由檢察官參酌刑法第五十七條所列事項及
    公共利益之維護，認以緩起訴為適當者，得為緩起訴處分，
    是以緩起訴處分係為檢察官之權限，本案既經檢察官提起公
    訴，即表示其認為被告不適當為緩起訴處分，法院即應就起
    訴之犯罪事實為審判，並無得否為緩起訴處分之權限，原審
    判決並無違背法令之處，上訴意旨尚有誤會。又被告提及有
    關其至童綜合醫院接受治療，採尿檢驗結果均呈陰性反應、
    家庭經濟狀況等情，並未提出新事證以證明之，且縱認此部
    分為事實，亦與原審認定事實、適用法律、量處刑罰無涉。
    綜上，被告僅泛言請求從輕量刑，但就第一審判決究有何具
    體事由，致判決不當或違法，並無一語涉及，自非屬得上訴
    第二審之具體理由。依上揭法律規定及判決意旨，被告提起
    之第二審上訴不合法律上程式，爰不經言詞辯論，判決駁回
    上訴。
據上論斷，應依刑事訴訟法第三百六十七條前段、第三百七十二
條，判決如主文。
中    華    民    國    97    年    9     月    4     日
            刑事第五庭  審判長法  官  趙  春  碧
                              法  官  何  秀  燕
                              法  官  楊  真  明
上列正本證明與原本無異。
如不服本判決應於收受送達後十日內向本院提出上訴書狀，其未
敘述上訴之理由者並得於提起上訴後十日內向本院補提理由書（
均須按他造當事人之人數附繕本）。
                              書記官  劉  柯  裕
中    華    民    國    97    年    9     月     4    日


司法院資訊處製作；財團法人民間司法改革基金會備份。
